【裁判字號】    97,上訴,454
【裁判日期】    970618
【裁判案由】    妨害電腦使用
【裁判全文】
臺灣高等法院臺南分院刑事判決      97年度上訴字第454號
上  訴  人  臺灣臺南地方法院檢察署檢察官
被      告  甲○○
選任辯護人  卓平仲  律師
上列上訴人因被告妨害電腦使用案件，不服臺灣臺南地方法院96
年度訴字第235號中華民國97年3月13日第一審判決（起訴案號：
臺灣臺南地方法院檢察署95年度偵字第3610號），提起上訴，本
院判決如下：
    主       文
原判決撤銷。
甲○○無故刪除他人電腦之電磁紀錄，致生損害於他人，處有期
徒刑捌月，減為有期徒刑肆月，如易科罰金，以銀元參佰元（即
新台幣玖佰元）折算壹日。
    事      實
一、被告甲○○自民國（下同）九十四年四月間起，在址設臺南
    縣永康市○○○路一二八號之新進工業股份有限公司（下稱
    新進公司），擔任研發部製圖助理，負責文書管理及繪圖工
    作，平日使用該公司研發部之Ｃ１電腦，因請假及繪圖工作
    與該公司主管蘇承民產生嫌隙，於九十五年一月二日申請離
    職，預定在九十五年一月二十七日離職，竟意圖損害新進公
    司之利益，於九十五年一月二十五日上午七時三十八分進公
    司，利用其平常所使用之新進公司編號Ｃ１電腦，登入連結
    至新進公司研發資料庫，於九十五年一月二十五日上午七時
    五十七分許起至十時五十四分許，無故接續刪除新進公司所
    有合計二萬一千零五筆（起訴書原記載二萬零九百八十七筆
    ，經蒞庭檢察官於原審審理中當庭更正，見原審卷第二一○
    頁）之電磁紀錄，致生影響新進公司之正常營運而受有損害
    ，而於九十五年一月二十五日上午十一時十三分許，甲○○
    未請假即先行離開公司。嗣新進公司員工發覺上開資料庫有
    異，經查閱該公司資訊系統相關紀錄，始悉上情。
二、案經新進公司訴由臺南縣警察局永康分局報請臺灣臺南地方
    法院檢察署檢察官偵查起訴。
    理      由
壹、程序部分：
  (一)按被告以外之人於偵查中向檢察官所為之陳述，除顯有不可
    信之情況者外，得為證據，刑事訴訟法第一百五十九條之一
    第二項亦定有明文。經查：證人即新進公司研發部副工程師
    郭台昀於偵查中具結證述：「Ｃ１電腦通常都是甲○○使用
    」、「（問：九十五年一月二十五日是何人第一個到公司？
    ）我們部門是甲○○先到，…甲○○這麼早來有點怪怪的，
    甲○○平常都沒有這麼早到」（見九十五年偵字第三六一０
    卷第三十七至三十八頁）及證人吳澤良證稱於偵查中具結證
    述：「在一月二十五日工程師發現資料找不到，我就進電腦
    找，仍然找不到，就有其他研發部門人員，問我是否有可能
    ，資料被刪除，後來我們察看紀錄資料，就發現Ｃ１電腦在
    早上七點五十六分以後就陸續有登錄紀錄，因為我們比對被
    刪除資料與在硬碟被刪除時間點與Ｃ１電腦相吻合之後，判
    斷是Ｃ１電腦被刪除」、「依這次判斷不可能是中毒，因經
    交叉比對後發現時間點及刪除模式是在不同時間分批刪除，
    應不可能會是不小心或過失被刪除」、「根據電腦連結的時
    間跟研發資料被刪除時間，我們列出資料庫連結紀錄，認為
    是Ｃ１刪除的，再根據研發資料庫同仁上班時間點」等語（
    見九十五年度偵字第三六一０號卷第六十三至六十四頁），
    上開證人郭台昀、吳澤良於偵查中證述之詞係屬於偵查中向
    檢察官所為之陳述，且經法定具結程序以擔保其證言之可信
    性，而其於證述過程中亦有全程錄音，復未受到任何強暴、
    脅迫或其他不正方法而有任何顯不可信之情，是以，揆諸前
    開法條規定，本院認證人郭台昀、吳澤良於偵查中所為之具
    結證述並無不可信之情況，應認有證據能力，先予明。
  (二)檢察官於原審九十七年二月二十一日審判期日當庭引用作為
    證據之卷附新進公司被刪除檔案明細及Ｃ１、Ｃ８、Ｃ９、
    Ｃ１０、Ｃ１６電腦九十五年一月二十五日連線紀錄（見原
    審證物卷第五至六、九至三三頁），係證人吳澤良於原審行
    交互詰問時，供前具結證述時所當庭提出之證據資料，係證
    人證述內容之一部分，並非證人審判外之書面陳述，辯護人
    以此為由主張該證據資料無證據能力，尚有誤會；且證人吳
    澤良於原審審理時結證稱：上開Ｃ１、Ｃ８、Ｃ９、Ｃ１０
    、Ｃ１６電腦九十五年一月二十五日連線紀錄是他從新進公
    司研發資料庫主機電腦擷取列印，被刪除檔案明細則是他利
    用Ｕｎｄｅｌｅｔｅ─ｅｘｔ２ｆｓ  ｆｏｒ  Ｌｉｎｕｘ
    工具程式搜尋而得，除了顯示亂碼無法處理之部分外，他並
    未增刪或變更等語（見原審卷第二○三頁），堪認上開資料
    之取得過程並未經偽造或變造，參以證人吳澤良與被告曾為
    同事關係，彼此並無怨隙，應無故意製造虛偽電腦資料誣陷
    被告之動機，是則證人吳澤良自新進公司研發資料庫電腦主
    機擷取之上開資料，應非偽造或變造之資料，自得作為本案
    證據而有證據能力，惟其證明力如何，則詳如後述。
貳、實體部分：
一、被告甲○○固坦承自九十三年四月二十六日起，在址設臺南
    縣永康市○○○路一二八號之新進工業股份有限公司（下稱
    新進公司），擔任研發部製圖助理，負責文書管理及繪圖工
    作，平日使用該公司研發部之Ｃ１電腦，其於九十五年一月
    二日申請離職，預定在九十五年一月二十七日離職一節，惟
    堅決否認上開犯行，辯稱：新進公司上開檔案不是被她刪除
    ，她是因為要準備二技考試，才會在九十五年一月下旬離職
    ，與新進公司並無重大怨隙，實無刪除公司重要檔案之動機
    等語；其選任辯護人另以：據鑑定人陳敬於法院之證述，新
    進公司被刪除之檔案不能排除係因中病毒或木馬程式使然，
    本案既尚有其他合理懷疑之可能，即不得遽認係被告惡意刪
    除新進公司之電腦資料等語置辯，並爭執證人李景煌、郭台
    昀、蘇宿觀、蘇承民、曹盈芳、黃秀雯、告訴代理人陳豐裕
    律師分別於警詢及檢察事務官詢問時所為證述之證據能力，
    及主張證人吳澤良庭呈之刪除檔案清單暨Ｃ１、Ｃ８、Ｃ９
    、Ｃ１０、Ｃ１６電腦連線紀錄係審判外陳述，不具證據能
    力云云。
二、惟查：
  (一)新進公司研發資料庫於九十五年一月二十五日上午七時五十
    七分許起至十時五十四分許，無故接續遭刪除所有合計二萬
    一千零五筆電磁紀錄之事實，業據證人即新進公司資訊部門
    主任吳澤良等人之證述（詳後敘）、證人吳澤良當庭提出自
    研發資料庫電腦直接擷取之Ｃ１、Ｃ８、Ｃ９、Ｃ１０、Ｃ
    １６電腦連線紀錄暨利用Ｕｎｄｅｌｅｔｅ─ｅｘｔ２ｆｓ
      ｆｏｒ  Ｌｉｎｕｘ工具程式搜尋之遭刪除檔案明細，及
    法務部調查局九十六年四月二十六日調資參字第○九六○○
    一七三五八○號函文（見原審卷第六十六至六十八頁），可
    以證明新進公司研發資料庫內之二萬一千零五筆檔案，確實
    於九十五年一月二十五日上午分四段被刪除，且該檔案被分
    批刪除之四段時間內，擁有刪除權限之Ｃ１、Ｃ８、Ｃ９、
    Ｃ１０、Ｃ１６電腦，僅有被告使用之Ｃ１電腦於該四段時
    間有同時登入研發資料庫（見九十五年偵字第三六一０卷第
    八至九頁、原審證物卷第七至八頁），足認應係使用Ｃ１電
    腦者之被告甲○○下刪除指令，分批刪除上開檔案，且上開
    遭刪除之電腦檔案有部分可能已被覆蓋，難以回復。
  (二)據證人即新進公司研發部課長蘇承民於原審具結證述：「只
    是甲○○工作上作的不好，我曾經糾正過她」、「她是繪圖
    人員，她沒有依照工程師的需求將圖畫好，我就叫甲○○重
    新畫」、「她表情就不高興」、「（辯護人問：其他工程師
    也會常要求被告重新畫圖或糾正被告嗎？）是的」、「（審
    判長問：甲○○平常工作態度？）不稱職，敬業精神非常差
    」、「（審判長問：九十五年一月二十五日有無跟你請假？
    ）沒有」、「當天我看到甲○○拿著她的包包要離開辦公室
    ，我就問曹盈芳，甲○○要去哪裡，曹盈芳跟我說甲○○要
    去吃尾牙」等語（見原審第一四０至一四四頁）；研發部主
    管李景煌於原審時具結證述：「（審判長問：你為何知道甲
    ○○離職前一、二個禮拜，有與她的主管蘇承民因為改圖之
    事不愉快？）我在場聽到的，這樣的情形在被告離職前一、
    二個月內不會超過十次，最後一次我聽到被告與蘇承民發生
    不愉快的時間大概是在九十四年十二月底至九十五年一月五
    日這段期間」（見原審卷第一五０頁）；另證人蘇宿觀於原
    審具結證述：「（辯護人問：你聽說被告跟哪個同事發生爭
    執？）蘇承民課長」、「（審判長問：你在偵查中有說被告
    被課長唸有摔東西，你還有勸他？）我曾經看過甲○○和課
    長講話很大聲，他回位置之後，就摔電話，電話還被他摔壞
    」、「（審判長問：被告和課長講話很大聲，或是被唸的機
    率？）不止一次」（見原審卷第一三三頁），綜上，可以證
    明被告甲○○在公司與其上司蘇承民因改圖之事而相處不愉
    快而引發本件被告甲○○刪除上開電腦之電磁紀錄犯罪動機
    。
  (三)據證人即新進公司研發部副工程師郭台昀於偵查中具結證述
    ：「Ｃ１電腦通常都是甲○○使用」、「（問：九十五年一
    月二十五日是何人第一個到公司？）我們部門是甲○○先到
    ，…甲○○這麼早來有點怪怪的，甲○○平常都沒有這麼早
    到」（見九十五年偵字第三六一０卷第三十七至三十八頁）
    ；嗣於原審審理時具結證稱：「九十五年一月二十五日當天
    大約七時四十五分左右開辦公室的門，甲○○跟著我後面進
    入辦公室，甲○○當天有比平常提早到辦公室」、「甲○○
    在案發之前曾經和公司同仁發生爭執，我沒有親眼看到，只
    有聽同事在抱怨」（見原審卷第一二六頁）；另證人蘇宿觀
    於原審亦具結證述：「九十五年一月二十五日我是七點五十
    二分到辦公室，甲○○在她的Ｃ１電腦位置，且當天早上並
    無人到甲○○的位置上使用電腦或掃描器」、「（審判長問
    ：甲○○那天有無異常行為？）沒有，他平常都比我晚到，
    那天卻比我早到辦公室」（見原審卷第一三四至一三五頁）
    及卷附新進公司九十五年一月二十五日員工出勤打卡紀錄（
    見九十五年偵字第三六一０卷第七頁），可以證明被告甲○
    ○於九十五年一月二十五日上午七時三十八分抵達公司，是
    當日最早抵達研發部辦公室之人，但被告甲○○平時並不會
    這麼早進辦公室；且證人李景煌（使用Ｃ１０電腦）於原審
    具結證稱：「她跟我說她要去給別人請客」（見原審第一五
    七頁）；證人蘇承民於原審具結證稱：「當天我看到甲○○
    拿著她的包包要離開辦公室，我就問曹盈芳甲○○要去哪裡
    ，曹盈芳跟我說甲○○要去吃尾牙」（見原審卷第一四四頁
    ）；被告之職務代理人曹盈芳於原審具結證稱：「當時甲○
    ○是拿假單給我簽，我是她的代理人，她是跟我說她要去吃
    尾牙，我沒有進一步問她，她沒有跟我說她身體不舒服，我
    也看不出來她有不舒服情形，後來甲○○的假單有無人批示
    我不知道」（見原審卷第一四六頁），綜合前揭證人等均證
    稱：被告甲○○於九十五年一月二十五日上午十一時十三分
    許，未經上級主管李景煌批示假單，即以「吃尾牙」為由離
    開公司，並非如被告所辯係因身體不舒服提早離開公司等情
    。證人李景煌於原審時具結證稱：「（檢察官問：九十五年
    三月十五日在警詢所為之陳述是否實在？）實在」、「甲○
    ○在最後離職之前就上班情形不正常，九十五年一月五日上
    班半天、九十五年一月十二日上班半天、一月十八日上半天
    、一月二十日上半天、一月二十三日上半天、一月二十四日
    上半天、一月二十五日十一點十三分離開公司。甲○○離職
    前一、二個禮拜，她的主管蘇承民請她改圖，錯誤幾次，在
    討論過程二人不太愉快」、「沒有准假，她假單是拿來給我
    批，我還沒有批示，她就把假單拿走了」等語（見原審卷第
    一四六至一四八頁）；另證人郭台昀於原審具結證述：「從
    我的電腦桌可以看到她的頭，從我的位置就可以看到她走動
    的情形，我們辦公室有二個門，我的位置是面對側門、正門
    的方向，如果甲○○要去隔壁間工作或是去廁所都一定會經
    過我的位置，如甲○○是要離開辦公室外出，或到其他部門
    ，雖然不會經過我的位置，但是我還是可以看得到他是否離
    開」、「她十點多要離開辦公室時，我人在工作桌我聽到有
    人在女廁外面的垃圾桶撕紙張的聲音，我就探頭往外看，就
    看到甲○○在撕資料，我有問主管蘇承民這些被甲○○撕的
    資料重不重要」等語（見原審卷第一三０頁），由上開異常
    現象，可佐證係被告甲○○使用Ｃ１電腦刪除新進公司上開
    檔案。
  (四)證人即新進公司使用Ｃ９電腦之事務員蘇宿觀、使用Ｃ８電
    腦之繪圖員曹盈芳於原審均結證稱：渠二人於九十五年一月
    二十五日上午均未使用Ｃ１電腦等語（見原審卷第一三二、
    一三七頁），與被告甲○○辯稱：該二位證人當天早上有到
    她的位置使用Ｃ１電腦掃瞄一節不相符，足認九十五年一月
    二十五日上午只有被告甲○○使用Ｃ１電腦，被告甲○○辯
    解尚有其他人使用該部電腦云云，純係心虛所為不實之辯解
    ，不可採信。
  (五)證人吳澤良證稱於偵查中具結證述：「在一月二十五日工程
    師發現資料找不到，我就進電腦找，仍然找不到，就有其他
    研發部門人員，問我是否有可能，資料被刪除，後來我們察
    看紀錄資料，就發現Ｃ１電腦在早上七點五十六分以後就陸
    續有登錄紀錄，因為我們比對被刪除資料與在硬碟被刪除時
    間點與Ｃ１電腦相吻合之後，判斷是Ｃ１電腦被刪除」、「
    依這次判斷不可能是中毒，因經交叉比對後發現時間點及刪
    除模式是在不同時間分批刪除，應不可能會是不小心或過失
    被刪除」、「根據電腦連結的時間跟研發資料被刪除時間，
    我們列出資料庫連結紀錄，認為是Ｃ１電腦刪除的，再根據
    研發資料庫同仁上班時間點」等語（見九十五年度偵字第三
    六一０號卷第六十三至六十四頁），足徵該證人係就其親眼
    目睹情形所為之證述；嗣於原審審理時具結證稱：「發現最
    開始被刪除的時間是在七時五十七分，我再比對每個電腦登
    入、登出研發資料庫的時間，發現最開始被刪除得那個時間
    點，Ｃ１電腦有登入的紀錄，後來再詳細比對Ｃ１電腦每段
    登入、登出的時間，與我用Ｕｎｄｅｌｅｔｅ─ｅｘｔ２ｆ
    ｓ  ｆｏｒ  Ｌｉｎｕｘ工具程式所叫回之被刪除檔案明細
    中所呈現遭刪除之時間相符，我比對別台電腦的登出、登入
    時間所呈現的時間並不相符」、「平常是在庭之被告甲○○
    使用Ｃ１電腦」、「依照檔案刪除時間點來看，分成四段時
    間刪除，第一段是七時五十七分，第二段是八時四分，其他
    詳細時間要看被刪除檔案明細資料才可以看得出來」、「就
    是要透過特殊Ｕｎｄｅｌｅｔｅ─ｅｘｔ２ｆｓｆｏｒ  Ｌ
    ｉｎｕｘ工具程式才可以回復，我們公司只有這個回覆程式
    ，而且也沒有辦法百分之百的回復」、「依照我的判斷，是
    可以排除研發資料庫的電腦主機中毒的情形，但是Ｃ１電腦
    本身是否中毒，我沒有辦法確認，但是被刪除是與Ｃ１電腦
    的連線有密切的關係，因為檔案被刪除的數段時間，是可以
    排除研發資料庫的電腦主機中毒的Ｃ１電腦都連線中」、「
    因為檔案遭刪除之後，研發資料庫電腦並沒有任何中毒的跡
    象」、「如果針對刪除病毒來講應該是不可能，連Ｃ１電腦
    中刪除病毒都不可能，因為如果是中毒，不可能只有當天該
    時段有刪除檔案跡象，之前和之後都沒有」、「研發資料庫
    主機和Ｃ１電腦不可能是因為中木馬程式，檔案才會被刪除
    ，因為如果是中木馬程式不會只有某一特定時段刪除檔案，
    應該會有連續性，在木馬程式或病毒清除前，應該繼續會有
    檔案被刪除的情況發生」、「沒有完全被刪除，被刪除的是
    某些工程師使用的資料夾，因為被告是工程師助理，他的工
    作性質是幫工程師修改圖面，所以被告會被授權可以修改工
    程師的圖面」、「被告的帳戶號碼就是Ｃ１，密碼和帳戶是
    連結的，被告用他的密碼沒有辦法使用別台電腦」等語（見
    原審九十六年十二月二十日審判筆錄第十四至十九頁），足
    認被告甲○○有於上開時間刪除上開電腦檔案之犯行應屬無
    庸置疑。
  (六)按值入木馬程式乃屬高難度技術，且係由具有嫌隙者所為，
    且據鑑定人陳敬即現任值國立成功大學電腦與通信工程研究
    所助理教授於原審具結證述：本案被刪除的檔案室研發資料
    庫的檔案，具有特定性，…，而木馬程式的使用者通常都是
    惡意的（見原審卷第一０五頁）。本案中，告訴人新進公司
    迄無與被告甲○○以外之他人結怨，且侵入告訴人公司研發
    資料之電腦乃被告所使用之電腦，已如上述，堪認告訴人新
    進公司之指訴屬實，足徵被告甲○○確有前揭犯行，應係可
    信無疑，則被告甲○○於審理時空言否認刪除新進公司相關
    電腦之研發資料庫之技術資料檔案等辯稱顯係卸責之詞，不
    足採信。
  (七)綜上所述，被告甲○○有於上開時地無故刪除新進公司電腦
    之電磁紀錄之犯行已甚為明確，其所辯純係推卸之詞，不足
    採信，其罪證明確，犯行堪以認定。
三、比較新舊法：
    修正前之舊刑法第四十一條前段規定：「犯最重本刑為五年
    以下有期徒刑以下之刑之罪，而受六個月以下有期徒刑或拘
    役之宣告，因身體、教育、職業、家庭之關係或其他正當事
    由，執行顯有困難者，得以一元以上三元以下折算一日，易
    科罰金」，修正前罰金罰鍰提高標準條例第二條前段（現已
    刪除）規定，就其原定數額提高為一百倍折算一日，則本件
    被告甲○○行為時之易科罰金折算標準，應以銀元三百元折
    算一日，經折算為新臺幣後，應以新臺幣九百元折算為一日
    。惟九十五年七月一日修正公布施行之刑法第四十一條第一
    項前段則規定：「犯最重本刑為五年以下有期徒刑以下之刑
    之罪，而受六個月以下有期徒刑或拘役之宣告者，得以新臺
    幣一千元、二千元或三千元折算一日，易科罰金」，比較修
    正前後之易科罰金折算標準，以九十五年七月一日修正公布
    施行前之規定，較有利於被告，則應依刑法第二條第一項前
    段，適用修正前刑法第四十一條第一項前段規定，定其折算
    標準。
四、按「無故取得、刪除或變更他人電腦或其他相關設備之電磁
    紀錄，致生損害於公眾或他人者」，構成刑法第三百五十九
    條之罪。被告甲○○未經授權自告訴人新進公司之伺服器以
    刪除告訴人新進公司之電磁紀錄，其所為核屬無故刪除他人
    電腦之電磁紀錄，又本條犯罪之成立以對公眾或他人產生具
    體之損害為必要，然本項法益在於維持電子化財產秩序，並
    不以實際經濟上之損害為限（此有立法理由可參），而本案
    被告甲○○刪除新進公司之電磁記錄，此業據證人郭台昀、
    吳澤良、蘇承民、蘇宿觀、曹盈芳、李景煌等人證稱如前，
    據此，已影響告訴人新進公司正常運作而言，自足以生損害
    於該告訴人新進公司。
五、核被告甲○○所為，係犯刑法第三百五十九條之無故刪除他
    人電腦之電磁紀錄罪。按所謂接續犯，係指行為人除主觀上
    須基於單一之犯意，著手實行單一行為外，客觀上須該行為
    於密切接近之時、地內，分數個舉動同時或接續反覆施行，
    侵害同一之法益，且各舉動之獨立性極為薄弱，依一般社會
    健全觀念，難以強行分開，在刑法評價上，以視為數個舉動
    之接續實行，合為包括之一行為予以評價，較為合理者，始
    足當之，為包括之一罪（最高法院九十六年度台上字第三七
    八八號判決意旨參照）。查本案被告甲○○自九十五年一月
    二十五日上午七時五十七分許起至當日十時五十四分許止，
    即有多次無故入侵他人電腦設備之行為，但所反覆輸入之帳
    號密碼均屬新進公司所有，侵害之法益同一，且時間密接、
    地點相同，應論以接續犯。
六、原審法院未詳細調查，並詳為勾稽全案證據調查所得加以審
    究，即遽認本案經其調查證據結果，徒以「既然無法排除係
    研發資料庫電腦中毒或中木馬程式致刪除上開檔案此種可能
    性存在，即無法獲得係被告當時使用之Ｃ１電腦以指令人為
    刪除上開檔案之確切心證；而檢察官所舉之證人蘇宿觀、曹
    盈芳、蘇承民、李景煌等人之證述，又僅能證明被告於告訴
    人公司任職之工作態度及其於案發當日之出勤狀況，此與
    本件起訴之犯罪事實並無絕對必然之關連性，是檢察官所提
    出之情況證據，亦不足為被告有罪之證明」云云為由，而為
    被告甲○○無罪判決之諭知，容有未洽；檢察官上訴意旨，
    亦執此指摘原判決諭知被告無罪不當，為有理由，自應由本
    院將原判決撤銷改判，以期適法。爰審酌被告甲○○因與其
    主管有嫌隙，竟以刪除該公司電腦紀錄為報復，動機不良，
    侵害告訴人之商業機密，惡性非輕，且至今尚未與告訴人達
    成和解，賠償告訴人之損害，事後復狡辯卸責，顯無悔意、
    態度不佳等一切情狀，量處主文第二項所示之有期徒刑八月
    ，以資懲儆。
七、末按「中華民國九十六年罪犯減刑條例」業經總統於九十六
    年七月四日公布，同年七月十六日施行。本件被告甲○○實
    行本件犯罪之時間為九十五年一月二十五日，係在九十六年
    四月二十四日以前，且其所犯罪名與宣告刑，經核均符合「
    中華民國九十六年罪犯減刑條例」第二條第一項第三款規定
    ，本件即應依同條例第七條之規定，減輕其宣告刑二分之一
    為有期徒刑四月，並依同條例第九條之規定諭知如易科罰金
    ，以銀元參佰元（即新台幣玖佰元）折算壹日之折算標準。
據上論斷，應依刑事訴訟法第369條第1項前段、第364條、第299
條第1項前段、刑法第2條第1項前段，第359條，（修正前）刑法
第41條第1項、（刪除前）罰金罰鍰提高標準條例第2條，中華民
國96年罪犯減刑條例第2條第1項第3款、第7條、第9條，判決如
主文。
本案經檢察官李傳來到庭執行職務。
中    華    民    國    97    年    6     月    18    日
                  刑事第五庭    審判長法  官  楊明章
                                      法  官  戴勝利
                                      法  官  顏基典
以上正本證明與原本無異。
如不服本判決，應於收受本判決後十日內向本院提出上訴書狀。
其未敘述上訴理由者並得於提起上訴後十日內向本院補提理由書
狀（均須按他造當事人之人數附繕本）「切勿逕送上級法院」。
                                      書記官  呂嘉文
中    華    民    國    97    年    6     月    18    日
附錄：本案論罪科刑法條全文
刑法第359條（破壞電磁紀錄罪）
無故取得、刪除或變更他人電腦或其相關設備之電磁紀錄，致生
損害於公眾或他人者，處五年以下有期徒刑、拘役或科或併科二
十萬元以下罰金。

司法院資訊處製作；財團法人民間司法改革基金會備份。
